臺灣高雄地方法院刑事判決　　　　　　99年度審訴字第4240號
公　訴　人　臺灣高雄地方法院檢察署檢察官
被　　　告　謝勝德
上列被告因毒品危害防制條例案件，經檢察官提起公訴（99年度
毒偵字第6334號），被告就被訴事實為有罪之陳述，本院依簡式
審判程序審理，判決如下：
    主  文
謝勝德施用第一級毒品，累犯，處有期徒刑玖月。又持有第一級
毒品，累犯，處有期徒刑月，扣案之第一級毒品海洛因壹包（
含袋，檢驗後淨重零點零陸肆公克）沒收銷燬。應執行有期徒刑
拾月，扣案之第一級毒品海洛因壹包（含袋，檢驗後淨重零點零
陸肆公克）沒收銷燬。
    事  實  及  理  由
一、犯罪事實：
    謝勝德前因施用毒品案件，經本院以92年度毒聲字第52號裁
    定送觀察、勒戒後，因認有繼續施用之傾向，於民國92年4
    月24日執行完畢釋放出所，並經臺灣高雄地方法院檢察署檢
    察官以92年度毒偵緝字第247 號不起訴處分確定。於前開觀
    察、勒戒執行完畢釋放後5 年內，又因施用毒品案件，經本
    院以93年度訴字第2289號判處有期徒刑1 年、7 月，應執行
    有期徒刑1 年3 月確定；另因違反動產擔保交易法案件，經
    本院以94年度簡字第3214號判處有期徒刑3 月確定，前開案
    件嗣經裁定定應執行有期徒刑1 年5 月確定，於96年2 月22
    日縮短刑期執行完畢。詎其仍不知悔改，(一)復基於施用第一
    級毒品海洛因之犯意，於99年8 月15日12時許，在位於高雄
    市苓雅區○○○路上國軍高雄總醫院之廁所內，以摻水置入
    針筒注射血管之方式，施用第一級毒品海洛因1 次。(二)另基
    於持有第一級毒品海洛因之犯意，於99年8 月16日15時25分
    許，在高雄市○○區○○路與高速公路便道口，以新臺幣50
    0 元之代價，向年籍不詳綽號「阿成」之成年男子購買第一
    級毒品海洛因1 包（含袋，檢驗後淨重0.064 公克）而持有
    之。嗣於99年8 月16日15時40分許，在高雄市苓雅區○○○
    路4 巷3 弄4 號前，因騎乘機車闖越紅燈為警攔查，當場查
    扣其甫購入未及施用之上開第一級毒品海洛因1 包，經其同
    意採其尿液送驗，檢驗結果呈嗎啡陽性反應。
二、證據名稱：
    被告謝勝德於本院審理時之自白，高雄市政府警察局三民二
    分局偵辦毒品案件嫌疑人尿液採證代碼對照表（編號：H-34
    9 ）、高雄市立凱旋醫院99年9 月20日濫用藥物尿液檢驗報
    告、高雄市立凱旋醫院99年11月29日濫用藥物成品檢驗鑑定
    書各1 紙，高雄市政府警察局三民二分局扣押筆錄暨扣押物
    品目錄表1 份，扣案之第一級毒品海洛因1 包（含袋，檢驗
    後淨重0.064 公克），臺灣高等法院被告前案紀錄表。
三、核被告上開所為，分別係犯毒品危害防制條例第10條第1 項
    施用第一級毒品罪及同條例第11條第1 項持有第一級毒品罪
    。起訴書雖未於所犯法條欄引用被告涉犯持有第一級毒品罪
    之條文，惟檢察官已於犯罪事實欄載明被告持有第一級毒品
    海洛因為警查獲之事實，並經公訴檢察官當庭補充論罪法條
    ，是該持有犯行亦在起訴範圍內，本院自得予以審理。被告
    持有所施用之第一級毒品海洛因部分，其持有之低度行為應
    被施用高度行為所吸收，不另論其該部分之持有第一級毒品
    罪。被告所犯上開2 罪，犯意各別，行為互殊，應予分論併
    罰。被告有如前開犯罪科刑及執行紀錄，此有臺灣高等法院
    被告前案紀錄表1 份在卷可稽，其前受徒刑之執行完畢後，
    5 年以內故意再犯本件有期徒刑以上之2 罪，均為累犯，應
    依刑法第47條第1 項之規定，各加重其刑。
四、爰審酌被告前經觀察、勒戒及刑罰之執行後，仍未能徹底戒
    絕毒品，再犯本件施用毒品罪，顯見其自制力不足，惟念所
    犯施用毒品罪乃屬戕害自身身心健康行為，尚未對他人造成
    實害，其行為本身對社會所造成之危害並非直接，反社會性
    之程度應屬較低，且其犯後已坦認犯行，並斟酌持有毒品之
    數量等一切情狀，分別量處如主文所示之刑，並定應執行刑
    。扣案之白色粉末1 包（含袋，檢驗後淨重0.064 公克），
    確屬第一級毒品海洛因無訛，有高雄市立凱旋醫院99年11月
    29日之濫用藥物成品檢驗鑑定書在卷可稽，且包裝袋亦與毒
    品難以析離，應視同毒品，爰依毒品危害條例第18條第1 項
    前段之規定，宣告沒收銷燬。另毒品送驗耗損部分，因已滅
    失，爰不宣告沒收銷燬之，附此敘明。
據上論斷，應依刑事訴訟法第273 條之1 第1 項、第299 條第1
項前段、第310 條之2 、第454 條第1 項，毒品危害防制條例第
10條第1 項、第11條第1 項、第18條第1 項前段，刑法第11條、
第47條第1 項、第51條第5 款，判決如主文。
本案經檢察官余彬誠到庭執行職務。
中    華    民    國    100   年    1     月    11    日
                  刑事第十庭  法  官  顏銀秋
以上正本證明與原本無異。
如不服本判決應於收受送達後10日內向本院提出上訴書狀，並應
敘述具體理由；如未敘述上訴理由者，應於上訴期間屆滿後20日
內向本院補提理由書（均須按他造當事人之人數附繕本）「切勿
逕送上級法院」。
中    華    民    國   100    年    1     月    11    日
                              書記官  林豐富
附錄論罪科刑法條
毒品危害防制條例第10條第1 項（施用第一級毒品罪）
施用第一級毒品者，處6月以上5年以下有期徒刑。
毒品危害防制條例第11條第1項（持有第一級毒品罪）
持有第一級毒品者，處 3 年以下有期徒刑、拘役或新臺幣 5 萬
元以下罰金。